Inventaris van het archief van de Sociaal-Economische Raad (SER) [blok 1980-1999] en gedeponeerde archieven, 1950-2011
Nationaal Archief, Den Haag
- I. Sociaal-Economische Raad
  - Stukken naar inhoud beschreven, B
    - Taakuitvoering, B.2
      - Adviestaak, B.2.1
        - Onderwijs en Wetenschap, B.2.1.9
          - Adviezen uitgebracht door de commissie Onderwijszaken, B.2.1.9.5
            - Geven van advies aan de minister en de staatssecretaris van Onderwijs en Wetenschappen en de minister van Landbouw en Visserij inzake het afstemmen van het cursorisch beroepsonderwijs op de arbeidsmarkt, 1988; 879; 1 omslag
            - Geven van adviezen aan de minister van Onderwijs en Wetenschappen inzake de tweejaarlijkse planprocedure voor het hoger onderwijs en het wetenschappelijk onderzoek, als reactie op het 'Hoger Onderwijs en Onderzoek Plan' (HOOP) uitgebracht door het ministerie van Onderwijs en Wetenschappen, 1988-1998; 880-881; 2 omslagen
              - 1988-1989, 880
              - 1990-1998, 881
            - Geven van advies aan de minister van Onderwijs en Wetenschappen inzake het samenvoegen van organisaties die zich bezig houden met examens, als reactie op het wetsvoorstel tot het oprichten van de Stichting Centraal Bureau Examens, 1989; 882; 1 omslag
            - Geven van advies aan de minister en de staatssecretaris van Onderwijs en Wetenschappen inzake het terugdringen van het aantal leerlingen dat voortijdig de school verlaat of niet over een afgeronde beroepsopleiding beschikt, 1990; 883; 1 omslag
            - Geven van advies aan de staatssecretaris van Onderwijs en Wetenschappen inzake de doorstroom, de aansluiting van de eerste op de tweede fase, de aansluiting op het hoger- en wetenschappelijk onderwijs en de problematiek van het voortijdig school verlaten, als reactie op de nota 'Profiel van de Tweede Fase Voortgezet Onderwijs' uitgebracht door het ministerie van Onderwijs en Wetenschappen, 1991; 884; 1 omslag
            - Geven van advies aan de minister van Onderwijs en Wetenschappen inzake het betrekken van sociale partners in het bestuur van de onderwijsinstellingen in het beroepsonderwijs, 1992-1993; 885; 1 omslag
            - Geven van advies aan de staatssecretaris van Onderwijs en Wetenschappen inzake het verbeteren van het onderwijs voor allochtone en autochtone leerlingen met een leerachterstand, als reactie op de nota 'Ceders in de tuin' uitgebracht door het ministerie van Onderwijs en Wetenschappen, 1993; 886; 1 omslag
            - Geven van adviezen aan de ministers van Onderwijs en Wetenschappen en Landbouw, Natuurbeheer en Visserij inzake het herinrichten en wijzigen van de opzet van het middelbaar beroepsonderwijs en het volwassenenonderwijs, alsmede het bekostigen van instellingen en opleidingen, 1993-1994; 887; 1 omslag
            - Geven van advies aan de minister van Onderwijs en Wetenschappen inzake het verrekenen van lesgelden met tegemoetkomingen van de overheid zoals studiefinanciering, 1993-1994; 888; 1 omslag
            - Geven van advies aan de minister van Onderwijs en Wetenschappen inzake het beperken van het leerrecht bij volwassenenonderwijs en de rol van de overheid op de kwaliteitsbewaking op de educatieve markt, als reactie op de discussienota 'Blijven leren' uitgebracht door het ministerie van Onderwijs en Wetenschappen, 1993-1994; 889; 1 omslag
            - Geven van advies aan de minister van Onderwijs, Cultuur en Wetenschappen inzake het verwezenlijken van open grenzen voor het hoger onderwijs binnen de EU, 1994-1995; 890; 1 omslag
        - Raad voor de Arbeidsmarkt, B.2.1.10
          Nota bene: De Raad voor de Arbeidsmarkt ingesteld op 21 maart 1969 als commissie van de Sociaal-Economische Raad en heeft een adviserende taak over alle op de arbeidsmarkt betrekking hebbende vraagstukken.
          - Notulen, vergaderstukken, samenstellen, correspondentie en opheffing, B.2.1.10.1
            - Notulen van de raad voor de Arbeidsmarkt, 1980-1984; 891; 1 omslag
            - Ingekomen en minuten van uitgaande stukken van de raad voor de Arbeidsmarkt inzake de werking en de taakuitvoering van de raad, 1980-1988; 892; 1 omslag
            - Samenstellen, taak en werkwijze van de raad voor de Arbeidsmarkt, 1980-1990; 893; 1 omslag
            - Vergaderstukken van de raad voor de Arbeidsmarkt, 1981-1985; 894-896; 3 omslagen
              - 1981 jan.-mrt., 894
              - 1981 apr.-1982, 895
              - 1983-1985, 896
            - Opheffen van de raad voor de Arbeidsmarkt, 1984-1991; 897; 1 omslag
          - Commissie Arbeidsmarktanalyse, B.2.1.10.2
            - Samenstellen van de commissie Arbeidsmarktanalyse, 1980-1982; 898; 1 omslag
            - Notulen van de commissie Arbeidsmarktanalyse, 1980-1983; 899; 1 omslag
            - Vergaderstukken van de commissie Arbeidsmarktanalyse, 1980-1983; 900-904; 5 omslagen
              - 1980 jan.-mrt., 900
              - 1980 apr.-1981 jan., 901
              - 1981 feb.-dec., 902
              - 1982 jan.-dec.10, 903
              - 1982 dec.14-1983 jul., 904
            - Ingekomen en minuten van uitgaande stukken van de Technische werkgroep van de commissie Arbeidsmarktanalyse inzake het bestuderen van de ontwikkelingen op de arbeidsmarkt in Nederland, 1982; 905; 1 omslag
          - Adviezen uitgebracht door de commissie Arbeidsmarktanalyse, B.2.1.10.3
            - Geven van advies aan de minister van Onderwijs en Wetenschappen inzake de voortzetting van het Nationaal Programma Arbeidsmarktonderzoek, 1981; 906; 1 omslag
            - Nota 'De positie van de vrouw op de regionale Arbeidsmarkt' uitgebracht door de raad voor de Arbeidsmarkt in opdracht van de regionale raden voor de Arbeidsmarkt en de commissie voor de Arbeidsmarkt in Flevoland, 1981; 907; 1 omslag
            - Rapporten Arbeidsmarktverkenningen over de jaren 1980-1983 uitgebracht door de commissie Arbeidsmarktanalyse, 908; 1 omslag
            - Geven van advies aan de minister van Sociale Zaken en Werkgelegenheid over het eindrapport van de Nationale Havenraad 'Kwalitatieve aspecten van de arbeidsmarktontwikkeling in zeehavengebieden', 1982-1983; 909; 1 omslag
            - Geven van advies aan de minister van Onderwijs en Wetenschappen inzake het instellen van een Organisatie voor Strategisch Arbeidsmarktonderzoek ter opvolging van het Nationaal Programma Arbeidsmarktonderzoek, 1982-1983; 910; 1 omslag
          - Commissie Arbeidsmarktonderzoek, B.2.1.10.4
            - Vergaderstukken van de commissie Arbeidsmarktonderzoek, 1980; 911; 1 omslag
            - Opheffen van de werkgroep Basisdocumentatie van de commissie Arbeidsmarktonderzoek, 1980; 912; 1 stuk
              Nota bene: Voortgezet als commissie Arbeidsmarktanalyse.
            - Samenstellen en opheffen van de commissie Arbeidsmarktonderzoek, 1980-1981; 913; 1 omslag
            - Ingekomen en minuten van uitgaande stukken van de werkgroep Organisatie voor Strategisch Arbeidsmarktonderzoek van de raad voor de Arbeidsmarkt inzake het besteden van aandacht aan de beleidsrelevante resultaten van arbeidsmarktonderzoek in Nederland en het buitenland, 1984-1986; 914; 1 omslag
          - Advies uitgebracht door de commissie Arbeidsmarktonderzoek, B.2.1.10.5
            - Geven van advies aan de stuurgroep Organisatie voor Strategisch Arbeidsmarktonderzoek (OSA) over de concept onderzoeksprogramma's en rapporten over de jaren 1980-1989, 1980-1994; 915; 1 omslag
          - Commissie van Advies Arbeidsvoorzieningsbeleid, B.2.1.10.6
            - Notulen van de commissie van Advies Arbeidsvoorzieningsbeleid, 1980-1987; 916-918; 3 omslagen
              - 1980-1982 mrt., 916
              - 1982 apr.-1985, 917
              - 1987, 918
            - Ingekomen en minuten van uitgaande stukken van de commissie van Advies Arbeidsvoorzieningsbeleid inzake de werking en de taakuitvoering van de commissie, 1980-1987; 919; 1 omslag
            - Samenstellen van de commissie van Advies Arbeidsvoorzieningsbeleid, 1980-1987; 920; 1 omslag
            - Vergaderstukken van de commissie van Advies Arbeidsvoorzieningsbeleid, 1980-1988; 921-930; 10 omslagen
              - 1980, 921
              - 1981 jan.-okt., 922
              - 1981 nov.-1982 mei, 923
              - 1982 jun.-1983 mrt., 924
              - 1983 apr.-1984 feb., 925
              - 1984 mrt.-sep., 926
              - 1984 okt.-1985 jun., 927
              - 1985 jul.-1987 mrt., 928
              - 1987 apr.-jul., 929
              - 1987 aug.-1988, 930
          - Adviezen uitgebracht door de commissie van Advies Arbeidsvoorzieningsbeleid, B.2.1.10.7
            - Geven van advies aan de minister van Sociale Zaken inzake het invoeren van een verplichte vacaturemelding voor werkgevers die arbeidsplaatsen beschikbaar hebben, alsmede de vormgeving en uitvoering van de verplichte vacaturemelding, 1979-1980; 931; 1 omslag
            - Geven van een interim-advies aan de minister van Sociale Zaken over de organisatie ter bestrijding van de knelpunten op de arbeidsmarkt als reactie op de 'Nota inzake de aansluitingsproblematiek op de Arbeidsmarkt', alsmede een reactie van het ministerie over een vijftal vraagpunten geformuleerd in het advies, 1979-1981; 932; 1 omslag
            - Geven van een interim-advies aan de minister van Sociale Zaken inzake de effectiviteit van het arbeidsvoorzieningsinstrumentarium en de arbeidsvoorzieningsmaatregelen, 1980; 933; 1 omslag
            - Geven van advies aan de minister van Sociale Zaken en Werkgelegenheid inzake een nieuw te scheppen wettelijk kader voor het te voeren arbeidsvoorzieningsbeleid, alsmede het interim-advies over de rol van de sociale partners in het arbeidsvoorzieningenbeleid, 1980-1986; 934; 1 omslag
            - Geven van advies aan de minister van Sociale Zaken en Werkgelegenheid inzake het voornemen van de regering een besluit te nemen over het verstrekken van uitkeringen aan proefgemeenten in het kader van het verruimen van de bevoegdheden en verantwoordelijkheden van lagere overheden, 1981-1982; 935; 1 omslag
            - Geven van advies aan diverse ministers inzake een werkgelegenheidsprogramma voor etnische en culturele minderheden in het kader van het streven naar verbetering van de werkgelegenheidssituatie van de minderheden, 1986-1988; 936; 1 omslag
          - Commissie van Bijstand en Advies, B.2.1.10.8
            Nota bene: Taak van de Commissie van Bijstand en Advies is het toepassen en het uitvoeren van de Loonsuppletieregeling.
            - Vergaderstukken van de commissie van Bijstand en Advies, 1980-1985; 937; 1 omslag
            - Ingekomen en minuten van uitgaande stukken van de werkgroep Voorzieningsgevallen Loonsuppletieregeling inzake het beoordelen van de aanvragen van herintredende arbeidsongeschikten om aanspraak te maken op een aanvulling op hun inkomen, alsmede de samenstelling van de werkgroep, 1980-1985; 938-940; 3 omslagen
              - 1980 jan.-nov., 938
              - 1980 dec.-1981 aug., 939
              - 1981 okt.-1985 nov., 940
            - Samenstellen van de commissie van Bijstand en Advies, 1980-1986; 941; 1 omslag
          - Coördinatiecommissie, B.2.1.10.9
            Nota bene: De Coördinatiecommissie heeft als taak het adviseren over het bestrijden van knelpunten op de arbeidsmarkt.
            - Notulen van de Coördinatiecommissie, 1980-1985; 942; 1 omslag
            - Vergaderstukken van de Coördinatiecommissie, 1980-1985; 943-947; 5 omslagen
              - 1980-1981 mei, 943
              - 1981 aug.-1982 feb., 944
              - 1982 mrt.-1983 apr., 945
              - 1983 mei-1984 feb., 946
              - 1984 apr.-1985, 947
            - Ingekomen en minuten van uitgaande stukken van de Coördinatiecommissie inzake het bestrijden van knelpunten op de arbeidsmarkt, 1980-1985; 948; 1 omslag
            - Samenstellen van de Coördinatiecommissie, 1980-1985; 949; 1 omslag
            - Vergaderstukken en ingekomen en minuten van uitgaande stukken van de werkgroep Regionale Onderzoeksprojecten inzake het beoordelen van de aanvragen van de regionale onderzoeksprojecten, 1980-1987; 950-951; 2 omslagen
              - 1980-1982, 950
              - 1983-1987, 951
            - Nota 'Nationaal betalingscircuit' inzake de sociaal-economische effecten van de op handen zijnde automatisering in het betalingsverkeer, 1984-1986; 952; 1 omslag
          - Subcommissie Onderzoek en Ontwikkeling van de Coördinatiecommissie, B.2.1.10.10
            - Besluit van de subcommissie Onderzoek en Ontwikkeling om de jaarlijkse uitgave van de 'Rapportage Arbeidsmarkt' van het ministerie van Sociale Zaken en Werkgelegenheid niet meer in zijn algemeenheid te becommentariëren, 1983-1987; 953; 1 omslag
            - Notulen van de subcommissie Onderzoek en Ontwikkeling, 1983-1988; 954; 1 omslag
            - Vergaderstukken van de subcommissie Onderzoek en Ontwikkeling, 1983-1988; 955-957; 3 omslagen
              - 1983-1985, 955
              - 1986-1987 jul., 956
              - 1987 aug.-1988, 957
            - Samenstellen van de subcommissie Onderzoek en Ontwikkeling van de Coördinatiecommissie, 1983-1990; 958; 1 omslag
          - Commissie Vergunningen Uitleenbedrijven, B.2.1.10.11
            Nota bene: De commissie Vergunningen Uitleenbedrijven heeft een adviserende taak inzake het wel of niet verlenen van een vergunning aan een onderneming tot het ter beschikking stellen van arbeidskrachten.
            - Notulen van de commissie Vergunningen Uitleenbedrijven, 1980-1990; 959; 1 omslag
            - Vergaderstukken van de commissie Vergunningen Uitleenbedrijven, 1980-1990; 960; 1 omslag
            - Samenstellen van de commissie Vergunningen Uitleenbedrijven, 1980-1990; 961; 1 omslag
            - Ingekomen en minuten van uitgaande stukken van de commissie Vergunningen Uitleenbedrijven inzake de taak en werking van de commissie, 1980-1991; 962; 1 omslag
          - Commissie Vrouwenarbeid, B.2.1.10.12
            - Notulen van de commissie Vrouwenarbeid, 1980; 963; 1 omslag
            - Vergaderstukken van de commissie Vrouwenarbeid, 1980; 964; 1 omslag
            - Opheffen van de commissie Vrouwenarbeid van de raad voor de Arbeidsmarkt, 1980; 965; 1 stuk
          - Subcommissie Werkgelegenheidsaspecten Stadsvernieuwing van de Coördinatiecommissie, B.2.1.10.13
            - Notulen van de subcommissie Werkgelegenheidsaspecten Stadsvernieuwing, 1983-1984; 966; 1 omslag
            - Vergaderstukken van de subcommissie Werkgelegenheidsaspecten Stadsvernieuwing, 1983-1984; 967; 1 omslag
          - Advies uitgebracht door de subcommissie Werkgelegenheidsaspecten Stadsvernieuwing van de Coördinatiecommissie, B.2.1.10.14
            - Geven van advies aan de ministers van Sociale Zaken en Werkgelegenheid en Volkshuisvesting, Ruimtelijke Ordening en Milieubeheer inzake het stimuleren van de werkgelegenheid in de bouw door het versnellen van het proces van stadsvernieuwing, 1984-1985; 968; 1 omslag
          - Commissie van Advies voor het Werkgelegenheidsbeleid, B.2.1.10.15
            - Vergaderstukken van de commissie van Advies voor het Werkgelegenheidsbeleid, 1979-1983; 969-970; 2 omslagen
              - 1979-1981, 969
              - 1982-1983, 970
            - Notulen van de commissie van Advies voor het Werkgelegenheidsbeleid, 1980-1982; 971; 1 omslag
            - Ingekomen en minuten van uitgaande stukken van de commissie van Advies voor het Werkgelegenheidsbeleid inzake de te houden enquête over de gevolgen van de introductie van de micro-elektronica, 1980-1983; 972; 1 omslag
            - Samenstellen van de commissie van Advies voor het Werkgelegenheidsbeleid, 1980-1983; 973; 1 omslag
            - Ingekomen en minuten van uitgaande stukken van de stuurgroep Micro-Electronica inzake het onderzoeken van de werkgelegenheids- en arbeidsmarktaspecten van de introductie van de micro-elektronica, 1981-1982; 974-975; 2 omslagen
              - 1981, 974
              - 1982, 975
            - Samenstellen van de subcommissie Werkgelegenheidsaspecten Stadsvernieuwing van de commissie voor Advies voor het Werkgelegenheidsbeleid, 1983-1984; 976; 1 omslag
          - Adviezen uitgebracht door de commissie van Advies voor het Werkgelegenheidsbeleid, B.2.1.10.16
            - Geven van advies aan de minister van Sociale Zaken inzake het behoud en het creëren van arbeidsplaatsen in de kwartaire sector, 1980; 977; 1 omslag
            - Rapport 'Werkgelegenheidseffecten Micro-Elektronica' uitgebracht door de commissie van advies voor het Werkgelegenheidsbeleid inzake de werkgelegenheidseffecten van de voortgaande introductie van micro-elektronica, 1981-1982; 978; 1 omslag
            - Geven van advies aan diverse ministers inzake de mogelijkheid tot de herinvoering van subsidiëring van werken met als doel het creëren van arbeidsplaatsen in en door de industriële sector, 1981-1982; 979; 1 omslag
          - Commissie van Advies voor het Aanvullende Werkgelegenheidsbeleid, B.2.1.10.17
            - Ingekomen en minuten van uitgaande stukken van de werkgroep Denkkader inzake het werkgelegenheidsbeleid en de stagnerende economie in Nederland, 1980-1981; 980; 1 omslag
            - Ingekomen en minuten van uitgaande stukken van de werkgroep Kwartaire sector inzake het behoud en het creëren van arbeidsplaatsen in de kwartaire sector, 1980-1986; 981; 1 omslag
              Nota bene: Kwartaire sector is niet-commerciële dienstverlening.
            - Notulen van de commissie van Advies voor het Aanvullende Werkgelegenheidsbeleid, 1981; 982; 1 omslag
            - Vergaderstukken van de commissie van Advies voor het Aanvullende Werkgelegenheidsbeleid, 1981; 983; 1 omslag
            - Ingekomen en minuten van uitgaande stukken van de commissie van Advies voor het Aanvullende Werkgelegenheidsbeleid inzake de 'Nota Aanvullende Werkgelegenheid', 1981-1982; 984; 1 omslag
            - Samenstellen en opheffen van de commissie van Advies voor het Aanvullende Werkgelegenheidsbeleid, 1981-1987; 985; 1 omslag
          - Regionale raden van de raad voor de Arbeidsmarkt, B.2.1.10.18
            - Notulen en vergaderstukken van de landelijke contactdagen tussen de raad voor de Arbeidsmarkt en de regionale raden van de raad voor de Arbeidsmarkt, 1980-1985; 986; 1 omslag
            - Notulen en vergaderstukken van de secretariaatscontacten met de regionale raden van de raad voor de Arbeidsmarkt, 1980-1985; 987; 1 omslag
            - Besluit tot het wijzigen van de benoemingsprocedure voor de regionale raden van de raad voor de Arbeidsmarkt, 1980-1986; 988; 1 omslag
            - Vaststellen van de positie en het opheffen van de regionale raden van de raad voor de Arbeidsmarkt alsmede richtlijnen voor de regionale raden en een notitie over de werkwijze ten aanzien van regionale onderzoeksprojecten, 1980-1988; 989; 1 omslag
            - Nemen van het Besluit tot het opheffen van de regionale raden van de raad voor de Arbeidsmarkt, 1986; 990; 1 omslag
        - Ruimtelijke Ordening en Huisvesting, B.2.1.11
          - Commissie Bemiddeling Onroerend Goed, B.2.1.11.1
            - Samenstellen van de commissie Bemiddeling Onroerend Goed, 1981-1983; 991; 1 omslag
            - Notulen van de commissie Bemiddeling Onroerend Goed, 1982-1984; 992; 1 omslag
            - Vergaderstukken van de commissie Bemiddeling Onroerend Goed, 1982-1985; 993-994; 2 omslagen
              - 1982, 993
              - 1983-1985, 994
            - Ingekomen, interne en minuten van uitgaande stukken van de commissie Bemiddeling Onroerend Goed inzake de werking en de taakuitvoering van de commissie, 1982-1987; 995; 1 omslag
          - Advies uitgebracht door de commissie Onroerend Goed, B.2.1.11.2
            - Geven van advies aan de staatssecretaris van Economische Zaken en de minister van Justitie inzake een voorstel voor een algemene regeling van bemiddeling in onroerend goed, 1981-1985; 996; 1 omslag
          - Commissie Grotestedenbeleid, B.2.1.11.3
            - Notulen van de commissie Grotestedenbeleid, 1997; 997; 1 omslag
            - Samenstellen van de commissie Grotestedenbeleid, 1997; 998; 1 omslag
            - Vergaderstukken van de commissie Grotestedenbeleid, 1997-1998; 999-1000; 2 omslagen
              - 1997 jun.-okt., 999
              - 1997 nov.-1998, 1000
            - Ingekomen, interne en minuten van uitgaande stukken van de commissie Grotestedenbeleid inzake de werking en de taakuitvoering van de commissie, 1997-1998; 1001; 1 omslag
          - Advies uitgebracht door de commissie Grotestedenbeleid, B.2.1.11.4
            - Geven van advies aan de staatssecretaris van Binnenlandse Zaken inzake het beantwoorden van een drietal vragen omtrent het verbeteren van de leefbaarheid in steden en wijken, 1997-1998; 1002; 1 omslag
          - Commissie Provincie Rotterdam, B.2.1.11.5
            - Notulen, vergaderstukken en samenstellen van de commissie Provincie Rotterdam, 1993-1994; 1003; 1 omslag
          - Advies uitgebracht door de commissie Provincie Rotterdam, B.2.1.11.6
            - Geven van advies aan de minister van Sociale Zaken en Werkgelegenheid en diverse staatssecretarissen inzake het voorontwerp Wet bijzondere bepalingen provincie Rotterdam, 1993-1994; 1004; 1 omslag
          - Commissie Ruimtelijke Inrichting en Bereikbaarheid, B.2.1.11.7
            - Notulen van de commissie Ruimtelijke Inrichting en Bereikbaarheid, 1999; 1005; 1 omslag
            - Vergaderstukken van de commissie Ruimtelijke Inrichting en Bereikbaarheid, 1999; 1006-1008; 3 omslagen
              - 1999 jan.-mrt., 1006
              - 1999 apr.-jul., 1007
              - 1999 aug.-dec., 1008
            - Samenstellen van de commissie Ruimtelijke Inrichting en Bereikbaarheid, 1999; 1009; 1 omslag
            - Ingekomen en minuten van uitgaande stukken van de commissie Ruimtelijke Inrichting en Bereikbaarheid inzake de werking en de taakuitvoering van de commissie, 1999; 1010; 1 omslag
            - Notulen, vergaderstukken en ingekomen en minuten van uitgaande stukken van de werkgroep Grondpolitiek inzake politiek beleid met betrekking tot de handel in en eigendom van grond, 1999; 1011; 1 omslag
          - Adviezen uitgebracht door de commissie Ruimtelijke Inrichting en Bereikbaarheid, B.2.1.11.8
            - Geven van commentaar aan de ministers van Volkshuisvesting, Ruimtelijke Ordening en Milieubeheer en Verkeer en Waterstaat op de 'Startnota Ruimtelijke Ordening' en de 'Perspectievennota Verkeer en Vervoer' uitgebracht door het ministerie van Verkeer en Waterstaat, 1999; 1012; 1 omslag
            - Geven van commentaar aan de staatssecretaris van Economische Zaken op de 'Nota Ruimtelijk Economisch Beleid' uitgebracht door het ministerie van Economische Zaken, 1999-2000; 1013; 1 omslag
          - Commissie Volkshuisvestingsbeleid, B.2.1.11.9
            - Notulen van de commissie Volkshuisvestingsbeleid, 1988; 1014; 1 omslag
            - Samenstellen van de commissie Volkshuisvestingsbeleid, 1988; 1015; 1 omslag
            - Vergaderstukken van de commissie Volkshuisvestingsbeleid, 1988-1989; 1016; 1 omslag
            - Ingekomen, interne en minuten van uitgaande stukken van de commissie Volkshuisvestingsbeleid inzake de werking en de taakuitvoering van de commissie, 1988-1989; 1017; 1 omslag
          - Advies uitgebracht door de commissie Volkshuisvestingsbeleid, B.2.1.11.10
            - Geven van advies aan de staatssecretaris van Volkshuisvesting, Ruimtelijke Ordening en Milieubeheer inzake het volkshuisvestingsbeleid in de jaren negentig, als reactie op de 'Nota Volkshuisvesting in de jaren negentig' uitgebracht door het ministerie van Volkshuisvesting, Ruimtelijke Ordening en Milieubeheer, 1988-1989; 1018; 1 omslag
        - Sociaal-Economisch Beleid, B.2.1.12
          - Subcommissie Convergentie en Overlegeconomie, B.2.1.12.1